【裁判字號】    98,交抗,1886
【裁判日期】    980831
【裁判案由】    違反道路交通管理處罰條例
【裁判全文】
臺灣高等法院交通事件裁定            98年度交抗字第1886號
抗  告  人
即受處分人  甲○○
上列抗告人因違反道路交通管理處罰條例案件，不服臺灣板橋地
方法院，中華民國98年6 月30日所為裁定（98年度交聲字第1293
號），提起抗告，本院裁定如下：
    主  文
抗告駁回。
    理  由
一、按汽車行駛於高速公路、快速公路或設站管制之道路，不遵
    使用限制、禁止、行車管制及管理事項之管制規則，而有未
    依規定行駛車道之情形者，處汽車駕駛人新臺幣3 千元以上
    6千元以下罰鍰，道路交通管理處罰條例第33 條第1項第3款
    定有明文。又有同條例第33 條第1項之情形者，除依原條款
    處罰鍰外，並記違規點數1 點，同條例第63條第1項第1款亦
    有明定。另高速公路及快速公路交通管制規則第8條第1項第
    2 款之規定，汽車行駛高速公路及快速公路，其車道之使用
    ，除因交通事故及道路施工依臨時或可移動標誌指示或交通
    勤務警察指揮外，應依設置之交通標誌、標線或號誌之規定
    ，無設置者，大型車應行駛於外側車道，並得暫時利用緊臨
    外側車道之車道超越前車，而所謂外側車道係指主線車道中
    之最右側車道，內側車道係指主線車道中之最左側車道，中
    線車道則指同向三車道或五車道中之中間車道，同規則第 2
    條第1項第4至6款均有明定。
二、本件原裁定意旨略以：抗告人即受處分人甲○○係於民國98
    年3月21日14時2分許，駕駛車牌號碼608-AP號營業大貨曳引
    車行經國道一號高速公路北上290 公里處時為警開單舉發，
    其車屬大型車，該處有3 個車道，抗告人原本行駛於中線車
    道，其後先駛入內側車道，超越行駛於中線車道之車輛後再
    駛回中線車道，其後即遭警攔停舉發乙節，為抗告人所不爭
    執，核與證人即現場執行取締勤務之員警乙○○具結證述相
    符，並有抗告人所提供該路段照片可參。依據前引規定，抗
    告人原則上應行駛於外側車道，僅於超越前車時，得例外地
    暫時利用「緊臨外側車道之車道（亦即中線車道）」，如有
    違反，即有未依規定行駛車道之情形，應依道路交通管理處
    罰條例第33條第1項第3款、第63條第1項第1款裁處罰鍰並記
    違規點數1 點。抗告人既有違規駛入內側車道之行為，復自
    稱瞭解伊車不得行駛高速公路內側車道，應即該當於道路交
    通管理處罰條例第33條第1項第3款之要件，而駁回抗告人之
    異議。
三、抗告意旨略以：伊當時行駛中線車道時速約一百一十公里，
    與前車車距約一百公尺，突然外線的大貨車未打方向燈駛入
    中線，時速未滿八十公里，在不得已情況下伊駛入內線閃避
    ，並非於內線加速超越云云。
四、經查：抗告人於上開時、地違規駛入內側車道，為其所不爭
    執，其雖以違規係因欲閃避當時前方外線大貨車駛入其車道
    等詞置辯，然證人即現場執行取締勤務之員警乙○○於原審
    具結證述抗告人主張之大貨車並未變換車道，且抗告人駛入
    內側車道後加速超車益徵其違規意識明確。原裁定據此駁回
    抗告人之異議，並無違誤。抗告人猶執陳詞，任意指摘原裁
    定不當，核無理由，應予駁回。
據上論結，應依道路交通案件處理辦法第26條，刑事訴訟法第41
2條，裁定如主文。
中    華    民    國    98    年    8     月    31    日
                  刑事第七庭  審判長法  官  陳晴教
                                    法  官  游紅桃
                                    法  官  楊智勝
以上正本證明與原本無異。
不得再抗告。
                                    書記官  李麗花
中    華    民    國    98    年    9     月    1     日


司法院資訊處製作；財團法人民間司法改革基金會備份。
